FACUNDO J. LÓPEZ

Experiencia profesional

2020-Actual DECIDE SOLUCIONES.

Función: Desarrollador Java Junior, Desarrollador de reglas en siste-

mas BRMS de IBM.

2019 - 2020 Freelance

Función: Desarrollador Java Junior de aplicaciones web CRM y APIs-

REST implementando como stack: Maven, Spring, Hibernate, Servlet Java, JSP, JPF, Jslt, Thymleaf, JPA, JDBC, MySql, Oracle Data Base. API Consumer app basadas en JQuery y

Ajax con interfaces maquetadas en HTLM5

2014-2019 GRUPO GSS.

Función: Helpdesk Administración de Active Directory, G-Suite. Ad-

ministración y gestión de Centralita Avaya y Asterix, creación de extensiones logines, vectores, VDN, locuciones y skils. Instalación de Impresoras por Pull Printing HP y EP-

SON. Maquetación y reparación de equipos.

2010-2013 MentalRoots servicios tecnológicos.

Función: Socio, Encargado de compras, reparación y mantenimiento

de equipos informáticos, diseño y armado de redes y aten-

ción al público.

20010-2011 Metal Sur S.A. (Carrocera de autobuses)

Función: Departamento de Manufactura, trabajos de Estudio de

tiempo, diseño de dispositivos, balance de línea, logística

entre otros.

20004-2008 Trabajos por cuenta propia.

Función: Profesor particular de informática. Pack Oficce, Internet,

herramientas de administración web (Cpanel) entre otros.

Formación académica

2019-2020 CICE.

Máster en Java y Administración de Bases de Datos - Ofi-

cial de Oracle, MJO

2008-2012 Instituto Politécnico Superior Gral. San Martín

(homologado como Diplomatura en España)

Graduado de la carrera Técnico Universitario en Gestión y Producción. (Orientada a la optimización de procesos

Productivos, Administrativos y de Servicios).

2005-2005 Facultad de Ingeniería y Ciencias Exactas UNR

Primer año aprobado de la carrera Ingeniería Eléctrica.

2000-2004 Instituto Politécnico Superior Gral. San Martín

Título: Producción de bienes y servicios.



PERFIL PROFESIONAL

Con más de 7 años de experticia en implementación en diferentes áreas IT.

Apasionado por el aprendizaje de nuevas tecnologías.

Capacitado para aprovechar marcos ágiles y participar en todas las fases del ciclo de vida del desarrollo.

Busco nuevos desafíos que me permitan seguir creciendo como profesional y encontrar una organización en la que pueda aportar valor desde mis conocimientos y experiencias.

CONOCIMIENTOS

- JAVA: Nivel Profesional
- Spring Framework: Nivel: Profesional
- GIT: Nivel Profesional
- Oracle PL/SQL: Nivel: Avanzado
- HTML5: Nivel: Avanzado

IDIOMAS

Inglés: Compresión lectora y auditiva avanzada. Escritura y habla nivel Medio

CERTIFICACIONES

JAVA: OCA I 120-808 AGILE: SCRUM MANAGER



https://github.com/faqlive



+34 690 959 937



facundojlopez@gmail.com



www.linkedin.com/in/facundo-j-lopez